臺灣臺南地方法院刑事判決　　　　　　　　　　　　　九十一年度易字第二三六號
　　公　訴　人　臺灣台南地方法院檢察署檢察官
　　被　　　告　乙○○
右列被告因詐欺案件，經檢察官提起公訴（九十年度偵字第一四六五九號），本院判
決如左：
    主  文
乙○○共同連續意圖為自己不法之所有，以詐術使人將本人之物交付，處有期徒刑壹
年。
扣案之如附表編號１及２之存摺貳本沒收。
    事  實
一、乙○○與不詳姓名年籍之綽號「劉仔」之成年男子、自稱「張文志」之男子及自
    稱「林安萍」之女子，共同意圖為自己不法之所有之概括犯意，以於報紙刊登「
    免保人代辦信用貸款」之廣告為手段，訛詐不知情之不特定人，使其陷於錯誤而
    以匯款方式交付貸款保險費於渠等指定之金融機構帳戶內。其訛詐方式如下：先
    由乙○○以自己名義，於民國（下同）九十年十一月初向如附表所示之金融機構
    申辦帳戶，再將上開帳戶以郵局帳戶者新臺幣（以下同）二千五百元，銀行帳戶
    者一千元之代價售予不詳姓名年籍之綽號「劉仔」之男子；綽號「劉仔」之男子
    遂持上開帳戶帳號，與自稱「張文志」之男子及自稱「林安萍」之女子，以虛設
    行號「中國壽險代書事務所」之空殼公司，於報紙上刊登「小額理財貸款免保人
    信用貸款」廣告，連續佯稱僅須繳交保險費即可申請貸款，使不知情之社會不特
    定人陷於錯誤，而以匯款之方式交付款項於渠等指定包括乙○○所申辦之帳戶內
    。嗣於九十年十二月十四日下午三時二十分許，在臺南市○區○○路二段第一商
    業銀行忠義路分行內，為警發現乙○○刻正辦理存簿重領，行跡可疑，經盤查而
    乙○○無法交代存簿內資金來源，循線追查並查獲甲○○曾被如上述之訛詐方式
    受騙，損失十二萬一千八百元，始知上情。並扣得如附表編號１及２之存摺二本
    。
二、案經甲○○訴由臺南市警察局第二分局報請臺灣台南地方法院檢察署檢察官偵查
    起訴。
    理  由
一、訊據被告乙○○固坦承於右揭時、地以自己名義申辦帳戶，且以上開金額出售帳
    戶等情不諱，惟矢口否認有何詐欺犯行，辯稱：伊不知道買帳戶者之真實姓名年
    籍等資料，亦不知道他們將帳戶買受以後作何用途云云。惟查：右揭犯罪事實，
    業據告訴人甲○○在偵查中指訴綦詳，並有扣案之如附表編號１及２之存摺二本
    可資佐證，被告雖以前詞置辯，惟衡諸常情，一般人豈有將帳戶如此重要之物品
    轉賣他人，又不要求對方提供聯絡方式及姓名年籍資料之理？且被告尚以如此之
    方式出賣帳戶達數次之多，顯見被告應係知情，並對上開訛詐方式亦有行為之分
    擔，被告所辯顯係卸責之詞，不足採信。本件事證已臻明確，被告犯行，堪以認
    定。
二、核被告所為，係犯刑法第三百三十九條第一項之詐欺取財罪，被告與「劉仔」、
    「張文志」、「林安萍」等不詳姓名、年籍、住所之人間，就上開詐欺取財犯行
    ，有犯意之聯絡及行為之分擔，皆為共同正犯。彼等先後多次犯行，時間緊接所
    犯係犯罪構成要件相同之罪，顯係基於概括犯意反覆為之，為連續犯，依法以一
    罪論，並加重其刑。爰審酌被告之品性，及其犯罪之動機、目的、手段、所得財
    物數值，暨被告一再飾詞辯解，並無悔過之心等一切情狀，處如主文所示之刑，
    以資懲儆。扣案之如附表所示編號１及２之存摺二本，係供犯罪所用之物，且為
    被告所有，依法宣告沒收。
三、據上論斷，應依刑事訴訟法第二百九十九條第一項前段，刑法第二十八條、第五
    十六條、第三百三十九條第一項、第三十八條第一項第二款，罰金罰鍰提高標準
    條例第一條前段，判決如主文。
本案經檢察官曲鴻煜到庭執行職務。
中    華    民    國      九十一      年      三      月      二十六    日
                                臺灣臺南地方法院刑事第二庭
                                         法  官   王立村
右正本證明與原本無異。
如不服本判決，應於判決送達後十日內向本院提出上訴狀( 應附繕本 )。
                                         書記官   楊尚穎
中    華    民    國      九十一      年      三      月      二十七    日
附表：
編號  申辦金融機構名稱                      帳號
１    中國國際商業銀行中山路分行            0000000000
0    第一商業銀行忠義路分行                00000000000
0    臺灣銀行永康分行                      000000000000    z
４    世華銀行中華路分行                    00000000000
0    臺南成功路郵局（局號為００３００）    0000000
論罪科刑法條：
刑法第三百三十九條第一項意圖為自己或第三人不法之所有，以詐術使人將本人或第
三人之物交付者，處五年以下有期徒刑、拘役或科或併科一千元以下罰金。
